# 请教陈版，关于股份支付的问题

提问人：wangjingquan 时间：2020-04-15 08:05:12
您好！根据国际准则，对于企业可以选择结算方式的股份支付，只要企业有结算现金的现时义务，就要按照现金结算的股份支付来处理。而如果是对方有选择权，则按照复合工具处理。请问为什么这么规定？尤其是企业有选择权的时候，为什么不能也当作复合工具处理？

回答人：chenyiwei
可参考IFRS 2结论基础中的以下内容：
The terms of the arrangement provide the entity with a choice of settlement BC265 For share-based payment transactions in which the terms of the arrangement provide the entity with a choice of whether to settle in cash or by issuing equity instruments, the entity would need first to determine whether it has an obligation to settle in cash and therefore does not, in effect, have a choice of settlement. Although the contract might specify that the entity can choose whether to settle in cash or by issuing equity instruments, the Board concluded that the entity will have an obligation to settle in cash if the choice of settlement in equity has no commercial substance (eg because the entity is legally prohibited from issuing shares), or if the entity has a past practice or a stated policy of settling in cash, or generally settles in cash whenever the counterparty asks for cash settlement. The entity will also have an obligation to settle in cash if the shares issued (including shares issued upon the exercise of share options) are redeemable, either mandatorily (eg upon cessation of employment) or at the counterparty’s option. BC266 During its redeliberations of the proposals in ED 2, the Board noted that the classification as liabilities or equity of arrangements in which the entity appears to have the choice of settlement differs from the classification under IAS 32, which requires such an arrangement to be classified either wholly as a liability (if the contract is a derivative contract) or as a compound instrument (if the contract is a non-derivative contract). However, consistently with its conclusions on the other differences between IFRS 2 and IAS 32 (see paragraphs BC106–BC110), the Board decided to retain this difference, pending the outcome of its longer–term Concepts project, which includes reviewing the definitions of liabilities and equity. BC267 Even if the entity is not obliged to settle in cash until it chooses to do so, at the time it makes that election a liability will arise for the amount of the cash payment. This raises the question how to account for the debit side of the entry. It could be argued that any difference between (a) the amount of the cash payment and (b) the total expense recognised for services received and consumed up to the date of settlement (which would be based on the grant date value of the equity settlement alternative) should be recognised as an adjustment to the employee remuneration expense. However, given that the cash payment is to settle an equity interest, the Board concluded that it is consistent with the Framework to treat the cash payment as the repurchase of an equity interest, ie as a deduction from equity. In this case, no adjustment to remuneration expense is required on settlement.
BC268 However, the Board concluded that an additional expense should be recognised if the entity chooses the settlement alternative with the higher fair value because, given that the entity has voluntarily paid more than it needed to, presumably it expects to receive (or has already received) additional services from the employees in return for the additional value given.